臺灣彰化地方法院北斗簡易庭小額民事判決
111年度斗小字第15號
原      告  和泰產物保險股份有限公司

法定代理人  莊瑞德  
訴訟代理人  莊子賢律師
            朱純伶  

被      告  陳秋原  

上列當事人間請求損害賠償事件，本院於民國111年2月22日言詞
辯論終結，判決如下：
    主    文
被告應給付原告新臺幣參萬柒仟零肆拾壹元，及自民國一一○年
十二月八日起至清償日止，按年息百分之五計算之利息。
原告其餘之訴駁回。
訴訟費用（除減縮部分外）新臺幣壹仟元，其中新臺幣玖佰玖拾
貳元由被告負擔，餘由原告負擔。
本判決第一項得假執行；但被告如以新臺幣參萬柒仟零肆拾壹元
為原告預供擔保，得免為假執行。
    事實及理由
一、按訴狀送達後，原告不得將原訴變更或追加他訴；但擴張或
    減縮應受判決事項之聲明者，不在此限，民事訴訟法第255
    條第1項第3款定有明文。此規定於小額訴訟程序仍適用之，
    此參同法第436條之23準用同法第436條第2項規定自明。查
    本件原告起訴時聲明原為：被告應給付原告新臺幣（下同）
    53,802元，及自起訴狀繕本送達翌日起至清償日止，按年息
    5%計算之利息；嗣於民國111年1月4日當庭變更聲明為被告
    應給付原告37,345元，及自起訴狀繕本送達翌日起至清償日
    止，按年息5%計算之利息，核屬減縮應受判決事項之聲明，
    合於前揭規定，應予准許。
二、被告經合法通知，無正當理由未於言詞辯論期日到場，又無
    民事訴訟法第386條各款所列情形，爰依原告聲請，由其一
    造辯論而為判決。　　
三、原告主張：被告於108年12月7日17時15分許，駕駛車牌號碼
    000-0000號自用小客車（下稱系爭A車），沿彰化縣○○鄉○道
    ○號207公里700公尺北側向內側車道時，因未注意車前狀況
    之過失，致追撞原告所承保訴外人張清華所有並駕駛在前之
    車牌號碼000-0000號自用小客車（下稱系爭B車），致系爭B
    車車尾受損（下稱系爭事故），支出系爭B車車尾修復工資1
    7,248元、烤漆費用11,734元、零件費用24,820元折舊後為8
    ,363元，故系爭B車車尾合理修復費用為37,345元，已由原
    告依保險契約賠付被保險人，爰依侵權行為損害賠償及保險
    代位之法律關係，提起本件訴訟等語。並聲明：如上開變更
    聲明所示。
四、被告未於言詞辯論期日到場，惟先前訊問程序時表示略以：
    伊以前是原告的客戶，本件車禍對方及保險公司沒有跟伊聯
    絡，告知伊系爭B車受損情形，沒有拍系爭B車受損照片給伊
    ，也沒有讓伊到現場看系爭B車損害情形。又系爭B車撞到別
    人，系爭B車前端受損修理部分不是由伊負責，伊只負責系
    爭B車後方保險桿部分，系爭A車前方保險桿修理費才6,000
    元，但原告打電話來告知伊系爭B車修理費要50,000元多，
    原告修理前應告知伊，不應修理後才獅子大開口，目前因為
    疫情生活不下去，伊就系爭A車僅修理6,000元，原告修理50
    ,000多元太高了等語。
五、得心證之理由：
  ㈠原告主張被告於前揭時地因未注意車前狀況之過失，造成系
    爭B車車尾受損，系爭B車車尾經中部汽車股份有限公司潭子
    服務廠估價修復費用，支出修復工資17,248元、烤漆費用11
    ,734元、零件費用24,820元，已由原告依保險契約賠付被保
    險人等情，並提出汽車險理款申請書、系爭B車行照、受損
    照片、中部汽車股份有限公司潭子服務廠估價單、發票等件
    ，復經本院依職權向內政部警政署國道公路警察局第三公路
    警察大隊調取兩造於前揭時地發生交通事故卷宗核閱屬實，
    此有該隊110年11月15日國道警三交字第1103007295號函覆
    之初步分析研判表、道路交通事故現場圖、調查報告表㈠㈡、
    談話紀錄表、當事人酒精測定紀錄表、當事人登記聯單等件
    可稽，被告對此僅為上開抗辯，應可採信原告此部分主張為
    真實。且依警方出具之道路交通事故初步分析研判表之記載
    ，系爭事故發生之緣由，乃被告未注意車前狀況所致，從而
    ，原告本於侵權行為及保險代位權之法律關係，請求被告負
    損害賠償責任，自屬有據。另被告雖辯稱本件車禍對方及保
    險公司沒有跟伊聯絡，告知伊系爭B車受損情形，沒有拍系
    爭B車受損照片給伊，也沒有讓伊到現場看系爭B車損害情形
    。又系爭B車撞到別人，系爭B車前端受損修理部分不是由伊
    負責，伊只負責系爭B車後方保險桿部分，系爭A車前方保險
    桿修理費才6,000元，但原告打電話來告知伊系爭B車修理費
    要50,000元多，原告修理前應告知伊，不應修理後才獅子大
    開口等語，然原告就系爭B車僅請求車尾部分損失，已如前
    述，且被告此部分抗辯僅屬空言抗辯，並未提出事證已實其
    說，尚難採信。
  ㈡本件系爭B車車尾受損支出修復工資17,248元、烤漆費用11,7
    34元、零件費用24,820元，此有上開中部汽車股份有限公司
    潭子服務廠估價單可證。而依行政院所頒「固定資產耐用年
    數表」及「固定資產折舊率表」之規定，小客車耐用年數為
    5年，依定率遞減法每年折舊1000分之369。另依營利事業所
    得稅查核準則第95條第6項規定「固定資產提列折舊採用定
    率遞減法者，以1年為計算單位，其使用期間未滿1年者，按
    實際使用之月數相當於全年之比例計算之，不滿1月者，以
    月計」。系爭B車係於106年7月出廠，至事故發生時間108年
    12月7日止，實際使用期間為2年6月，扣除此折舊後，原告
    自得請求零件費用8,059元（詳如附表所示），另修復工資1
    7,248元、烤漆費用11,734元，蓋其係修理付出之勞務代價
    ，為回復原狀時必要支出之費用，並無折舊可言，準此，原
    告承保系爭B車車尾損害修復必要費用合計為37,041元(計算
    式：17,248元+11,734元+8,059元＝37,041元)。
六、綜上所述，原告依保險法第53條第1項、民法第184條第1項
    前段、第191條之2、第196條之規定，請求被告給付37,041
    元及自起訴狀繕本送達翌日即110年12月8日起至清償日止，
    按年息5%計算之利息，為有理由，應予准許，逾此範圍之請
    求，即屬無據，應予駁回。
七、本件原告勝訴部分，係依小額程序所為被告敗訴之判決，依
    民事訴訟法第436條之20規定，應依職權宣告假執行。並依
    同法第392條第2項，依職權為被告預供擔保，得免為假執行
    之宣告。
八、本件事證已臻明確，原告與被告其餘攻擊防禦方法及所提證
    據，於判決結果不生影響，爰不一一論列。
九、訴訟費用負擔之依據：民事訴訟法第79條。本件第一審訴訟
    費用為1,000元，本院依兩造之勝敗比例酌定訴訟費用負擔
    ，爰判決如主文第3項所示。
中　　華　　民　　國　　111 　年　　3 　　月　　8 　　日
                  臺灣彰化地方法院北斗簡易庭
                          法  官  楊鑫忠
以上正本係照原本作成。
如對本判決不服，得於送達後20日內以判決違背法令為理由，向
本院提起上訴狀(須附繕本)。
中　　華　　民　　國　　111 　年　　3 　　月　　8 　　日
                              書記官  張清秀
附表
折舊時間           金額
第1年折舊值        24,820×0.369=9,159
第1年折舊後價值    24,820-9,159=15,661
第2年折舊值        15,661×0.369=5,779
第2年折舊後價值    15,661-5,779=9,882
第3年折舊值        9,882×0.369×(6/12)=1,823
第3年折舊後價值    9,882-1,823=8,059